臺灣桃園地方法院刑事判決
111年度審金訴字第299號
公  訴  人  臺灣桃園地方檢察署檢察官
被      告  魏嘉良



上列被告因違反洗錢防制法等案件，經檢察官提起公訴（110年
度偵字第29707號、第36859號、第36902號）暨移送併辦（111年
度偵字第9367號），被告於本院準備程序中，就被訴事實為有罪
之陳述，經本院告知簡式審判程序意旨，並聽取當事人之意見後
，本院合議庭裁定由受命法官獨任依簡式審判程序審理，判決如
下：
    主  文
辰○○幫助犯洗錢防制法第十四條第一項之洗錢罪，處有期徒刑壹
月，併科罰金新臺幣貳萬元，罰金如易服勞役，以新臺幣壹仟元
折算壹日。
未扣案之犯罪所得新臺幣參萬元沒收。
    事實及理由
一、犯罪事實：
　　辰○○明知金融機構存款帳戶為個人信用之表徵，任何人均可
    自行到金融機構申請開立存款帳戶而無特別之窒礙，而可預
    見真實姓名年籍均不詳之成年人（無證據證明其未滿18歲，
    下稱「不詳成年人」）支付報酬以徵求其提供金融機構存款
    帳戶提款卡及提款密碼等金融帳戶資料，該金融機構存款帳
    戶極可能供不法詐騙份子用以充作詐欺犯罪被害人匯款之指
    定帳戶，並於不法詐騙份子轉帳、提款後，遮斷資金流動軌
    跡，使檢警難以追緝，而有掩飾詐欺犯罪所得之本質及去向
    之虞，竟不違背其本意，基於幫助他人詐欺取財及幫助掩飾
    、隱匿詐欺取財犯罪所得本質及去向之洗錢不確定故意，於
    民國110年4月間某日，在臺北市林森北路某不詳處所，將其
    所申辦之永豐商業銀行股份有限公司（下稱「永豐銀行」）
    中崙分行帳號00000000000000號帳戶（下稱「辰○○永豐帳戶
    」）之提款卡，交予「不詳成年人」，並當場告以提款密碼
    。俟輾轉取得上開帳戶資料之某詐欺集團成員間（無證據顯
    示辰○○知悉或可得而知該詐欺集團成員達3人以上或其中含
    有少年成員，下稱「本案詐欺集團」），共同意圖為自己不
    法之所有，基於詐欺取財及掩飾、隱匿詐欺取財犯罪所得本
    質及去向之洗錢等犯意聯絡，由「本案詐欺集團」機房成員
    先後於如附表「詐騙時間」欄所示之時間，以如附表「詐騙
    方式」欄所示之方式，使如附表「被害人」欄所示之乙○○、
    丑○○、癸○○、丁○○、戊○○、己○○、甲○○、丙○○、辛○○、卯○○
    、壬○○、寅○○、子○○分別陷於錯誤，而分別於如附表「匯款
    時間、地點」欄所示之時間、地點，將如附表「匯款金額」
    欄所示之款項，匯至「辰○○永豐帳戶」後，「本案詐欺集團
    」或由機房成員以網路轉帳之方式；或由車手成員以提領之
    方式，而將匯入之款項轉出或領出，而掩飾、隱匿上揭詐欺
    取財犯罪所得之本質及去向。嗣乙○○、丑○○、癸○○、丁○○、
    戊○○、己○○、甲○○、丙○○、辛○○、卯○○、壬○○、寅○○、子○○
    驚覺受騙，分別報警後，始為警循線查獲上情。
二、證據名稱：
　㈠被告辰○○分別於警詢、檢察官訊問、本院準備程序及審理中
    之自白。
　㈡證人即告訴人乙○○、丑○○、癸○○、丁○○、戊○○、己○○、甲○○
    、丙○○、辛○○、卯○○、壬○○、寅○○、子○○、證人蔡承翰分別
    於警詢及檢察官訊問中之證述。
　㈢永豐商業銀行作業處110年5月5日作心詢字第1100503138號函
    暨檢附之辰○○帳戶客戶基本資料表及交易明細表、永豐商業
    銀行作業處110年6月28日作心詢字第1100625157號函暨檢附
    之辰○○帳戶客戶基本資料表、交易明細表、交易來源及去向
    一覽表、IP位置、偵辦辰○○涉嫌詐騙一覽表、辰○○庭呈之錄
    音譯文、永豐商業銀行作業處110年5月24日作心詢字第1100
    519143號函暨檢附之辰○○帳戶客戶基本資料表及交易明細表
    （含來源去向）、永豐商業銀行作業處110年6月2日作心詢
    字第1100531104號函暨檢附之辰○○帳戶客戶基本資料表及交
    易明細表、如附表「書證」欄所示之文書證據。
三、論罪科刑：
　㈠按刑法上之幫助犯係對於犯罪與正犯有共同之認識，而以幫
    助之意思，於正犯實行犯罪之前或犯罪之際，為犯罪構成要
    件以外之行為，而予以助力，使之易於實行或完成犯罪行為
    之謂。所謂以幫助之意思而參與者，指其參與之原因，僅在
    助成正犯犯罪之實現者而言，又所謂參與犯罪構成要件以外
    之行為者，指其所參與者非直接構成某種犯罪事實之內容，
    而僅係助成其犯罪事實實現之行為者（最高法院88年度台上
    字第1270號、97年度台上字第1911號判決意旨參照）。次按
    金融帳戶乃個人理財工具，依我國現狀，申設金融帳戶並無
    任何特殊限制，且可於不同之金融機構申請多數帳戶使用，
    是依一般人之社會通念，若見他人不以自己名義申請帳戶，
    反而收購或借用別人之金融帳戶以供使用，並要求提供提款
    卡及告知密碼，則提供金融帳戶者主觀上如認識該帳戶可能
    作為對方收受、提領特定犯罪所得使用，對方提領後會產生
    遮斷金流以逃避國家追訴、處罰之效果，仍基於幫助之犯意
    ，而提供該帳戶之提款卡及密碼，以利洗錢實行，仍可成立
    一般洗錢罪之幫助犯（最高法院108 年台上大字第3101號裁
    定意旨參照）。經查，被告將「辰○○永豐帳戶」之提款卡交
    予「不詳成年人」，並告以提款密碼，俟輾轉取得上開金融
    機構帳戶資料之「本案詐欺集團」機房成員再分別對如附表
    「被害人」欄所示之告訴人乙○○、丑○○、癸○○、丁○○、戊○○
    、己○○、甲○○、丙○○、辛○○、卯○○、壬○○、寅○○、子○○施以
    詐術，令告訴人13人分別陷於錯誤，而各依指示分別匯款至
    「辰○○永豐帳戶」後，續或由「本案詐欺集團」機房成員以
    轉帳之方式；或由車手成員以提領之方式，而將匯入之款項
    轉出或領出，以此方式製造金流斷點，而掩飾、隱匿上開詐
    欺取財犯罪所得之本質及去向，是被告交付金融機構存款帳
    戶資料所為，係對他人遂行詐欺取財及洗錢之犯行資以助力
    而實施犯罪構成要件以外之行為，且在無積極證據證明被告
    係以正犯之犯意參與犯罪行為之情形下，揆諸前開判決意旨
    ，應認被告所為應僅成立幫助犯，而非論以正犯。
  ㈡次按幫助犯係從屬於正犯而成立，並無獨立性，故幫助犯須
    對正犯之犯罪事實，具有共同認識而加以助力，始能成立，
    其所應負責任，亦以與正犯有同一認識之事實為限，若正犯
    所犯之事實，超過其共同認識之範圍時，則幫助者事前既不
    知情，自不負責（最高法院75年度台上字第1509號判決意旨
    參照）。茲查，被告雖可預見交付上開金融機構帳戶資料，
    足以幫助詐欺集團施以詐術後取得贓款，主觀上有幫助詐欺
    之不確定故意，惟尚不能據此即認被告亦已知悉「本案詐欺
    集團」成員之人數有3人以上而詐欺取財，復無證據證明被
    告對於該詐欺集團以網際網路對公眾散布詐欺訊息之之詐騙
    手法及分工均有所認識及知悉，依「所犯重於所知，從其所
    知」之法理，此部分尚無從遽以論斷被告成立幫助三人以上
    共同以網際網路對公眾散布而犯詐欺取財罪嫌。
　㈢核被告所為，係犯刑法第30條第1項前段、第339條第1項之幫
    助犯詐欺取財罪，及刑法第30條第1項前段，洗錢防制法第1
    4條第1項之幫助犯一般洗錢罪。
  ㈣想像競合犯：
　⒈「本案詐欺集團」成員先後使如附表「被害人」欄所示之告
    訴人乙○○、丑○○、癸○○、丁○○、戊○○、己○○、甲○○、丙○○、
    辛○○、卯○○、壬○○、寅○○、子○○等13人陷於錯誤而交付財物
    ，其中如附表編號一、四、七、十三「被害人」欄所示之告
    訴人乙○○、丁○○、甲○○、子○○雖均各有2次匯款至「辰○○永
    豐帳戶」之行為，惟此係正犯各該次詐欺取財行為使告訴人
    乙○○、丁○○、甲○○、子○○分次交付財物之結果，正犯祇各成
    立1詐欺取財罪。被告為幫助犯，亦僅各成立1幫助詐欺取財
    罪。
　⒉被告交付「辰○○永豐帳戶」提款卡，並告以密碼，供「本案
    詐欺集團」成員用以使如附表「被害人」欄所示之告訴人13
    人分別匯入款項後予以轉帳或提領，而幫助詐欺集團成員取
    得詐得款項，被告以一交付金融帳戶資料之幫助詐欺行為，
    同時侵害告訴人13人之財產法益，為同種想像競合犯，應依
    刑法第55條之規定，從一重論以幫助犯詐欺取財罪1 罪。
　⒊被告以上開一提供金融機構帳戶資料之行為同時犯幫助詐欺
    取財及幫助一般洗錢2罪，為異種想像競合犯，應依刑法第5
    5條規定，從一重依幫助犯一般洗錢罪處斷。
　㈤臺灣桃園地方檢察署檢察官以111年度偵字第9367號移送併辦
    意旨書移送併辦之犯罪事實（即附表編號十三），與起訴書
    所載之犯罪事實（即附表編號一至十二），既具有上述想像
    競合犯之裁判上一罪關係，為起訴效力所及，基於審判不可
    分原則，本院自應併予審究。
　㈥被告幫助他人遂行一般洗錢之犯行，為幫助犯，爰依刑法第3
    0條第2項之規定，按正犯之刑減輕之。
　㈦又被告於檢察官訊問及本院準備程序時，均坦承將「辰○○永
    豐帳戶」提款卡交付予「不詳成年人」，並告以密碼，而自
    白其上開幫助犯一般洗錢罪之犯行，爰依洗錢防制法第16條
    第2項之規定，遞減輕其刑。
　㈧被告以並未分得詐欺贓款，且其於109年間曾罹患非特定的思
    覺失調，尚未完全康復，欠缺辨識其行為之能力，及僅國小
    畢業，智識程度不高為由，請求依刑法第59條之規定予以酌
    減云云。然按刑法第59條規定犯罪之情狀顯可憫恕，認科以
    最低度刑仍嫌過重者，得酌量減輕其刑，此雖為法院依法得
    行使裁量之事項，然非漫無限制，必須犯罪另有特殊之原因
    、環境與情狀，在客觀上足以引起一般之同情，認為即予宣
    告法定低度刑期，猶嫌過重者，始有其適用（最高法院88年
    度台上字第6683號判決同此意旨參照）。查被告主張酌減之
    理由，本院均已依刑法第57條規定作為量刑之依據，又被告
    雖主張其交付「辰○○永豐帳戶」提款卡，並告以密碼當時，
    其辨識行為違法或依其辨識而行為之能力，有顯著減低之情
    狀，然查被告於交付上開提款卡時，錄下與「不詳成年人」
    對話，有被告提供之錄音檔譯文在卷可考（110年度偵字第3
    6859號卷第27-28頁），顯見被告行為時，曾覺可疑，遂錄
    下對話以求自保，可證被告斯時應無辨識行為違法或依其辨
    識而行為之能力，顯著減低之情形。綜上，實難認被告於犯
    本案時有何特殊之原因、環境、情狀等，在客觀上足以引起
    一般同情，而有情堪憫恕之處，被告本案所為，顯無依刑法
    第59條規定酌減其刑之適用，併此敘明。
　㈨爰審酌被告可預見將個人存款帳戶之提款卡提供他人，並告
    以密碼，該金融機構存款帳戶恐遭詐欺成員充作詐騙他人財
    物後，用以匯款之人頭帳戶，而幫助掩飾、隱匿詐欺犯罪所
    得之本質及去向，竟仍未經詳細查證，任意將上開金融機構
    存款帳戶之提款卡交予他人使用，並告以密碼，助長詐騙財
    產犯罪之風氣，造成無辜民眾受騙而受有金錢損失，又使贓
    款追回困難，實為當今社會詐財事件發生之根源，並擾亂金
    融交易往來秩序及影響社會正常交易安全甚鉅，且因被告提
    供上開金融機構存款帳戶資料，致使執法人員難以追查正犯
    之真實身分，所為誠屬不當，被告雖坦承犯行，然未能賠償
    告訴人13人之損失，得到告訴人等之原諒，兼衡以被告之生
    活及經濟狀況、素行、年紀及智識程度等一切情狀，量處如
    主文所示之刑，並諭知罰金易服勞役之折算標準，以示懲儆
    。
四、沒收：
　㈠被告於本院準備程序中供稱因交付帳戶獲得新臺幣（下同）3
    萬元等語明確（見本院卷第54頁），可認被告因提供「辰○○
    永豐帳戶」之提款卡及密碼而取得之未扣案犯罪所得為3萬
    元，爰依刑法第38條之1 第1 項前段規定諭知沒收。
　㈡至洗錢防制法第18條第1 項前段固規定「犯第14條之罪，其
    所移轉、變更、掩飾、隱匿、收受、取得、持有、使用之財
    物或財產上利益，沒收之」，惟被告非實際上提款之人，無
    掩飾隱匿詐欺贓款之犯行，非洗錢防制法第14條第1 項之正
    犯，自無上開條文適用，附此敘明。
五、應依刑事訴訟法第273條之1第1項、第299條第1項前段、第3
    10條之2、第454條第1項，洗錢防制法第14條第1項、第16條
    第2項，刑法第11條前段、第30條第1項前段、第2項、第339
     條第1項、第55條、第42條第3項前段，刑法施行法第1條之
    1第1項，判決如主文。
六、如不服本判決應於收受判決後20日內向本院提出上訴書狀，
    並應敘述具體理由。其未敘述上訴理由者，應於上訴期間屆
    滿後20日內向本院補提理由書（均須按他造當事人之人數附
    繕本）「切勿逕送上級法院」。
本案由檢察官朱啟仁、庚○○提起公訴，由檢察官楊挺宏移送併辦
，經檢察官李孟亭到庭執行職務。
中　　華　　民　　國　　111 　年　　6 　　月　　24　　日
                  刑事審查庭  法　官　李雅雯
以上正本證明與原本無異。
如不服本判決應於收受判決後20日內向本院提出上訴書狀，並應
敘述具體理由。其未敘述上訴理由者，應於上訴期間屆滿後20日
內向本院補提理由書（均須按他造當事人之人數附繕本）「切勿
逕送上級法院」。
　　　　　　　　　　　　　　　書記官　沈詩婷  
中　　華　　民　　國　　111 　年　　6 　　月　　27　　日
附錄本案論罪科刑法條： 
中華民國刑法第30條：
幫助他人實行犯罪行為者，為幫助犯。雖他人不知幫助之情者，
亦同。
幫助犯之處罰，得按正犯之刑減輕之。
中華民國刑法第339 條（普通詐欺罪）
意圖為自己或第三人不法之所有，以詐術使人將本人或第三人之
物交付者，處5 年以下有期徒刑、拘役或科或併科50萬元以下罰
金。
以前項方法得財產上不法之利益或使第三人得之者，亦同。
前二項之未遂犯罰之。
洗錢防制法第14條
有第二條各款所列洗錢行為者，處7 年以下有期徒刑，併科新臺
幣5 百萬元以下罰金。
前項之未遂犯罰之。
前二項情形，不得科以超過其特定犯罪所定最重本刑之刑。
附表：
編號 被害人 詐騙時間/詐騙方式 匯款時間、地點 匯款金額 （扣除手續費） 一 乙○○ （提告） 「本案詐欺集團」機房成員於110年4月9日前某時，在社群平台Instagram（下稱IG）刊登而散布虛假之投資訊息，乙○○於110年4月9日某時瀏覽上開訊息，並依該訊息內之通訊軟體LINE（下稱LINE）連結，將暱稱「全能專家」帳號加為LINE好友後，「本案詐欺集團」機房成員旋使用上開帳號，以LINE向乙○○誆稱可以加入「OHO」投資交易平台網站賺錢，乙○○聞之心動，遂註冊成為該交易平台會員，「本案詐欺集團」機房成員再陸續以暱稱「雙雙」、「oho線上客服」、「LINE-執行長凱霆」等帳號加為乙○○LINE好友後，續使用上開帳號以LINE向乙○○佯稱需匯款至指定帳戶以進行儲值投資等語，致乙○○陷於錯誤，先後於右揭時間、地點，利用自動櫃員機將右揭金額匯至「辰○○永豐帳戶」內。 110年4月15日下午2時12分許，在基隆市○○區○○街000號「中華郵政股份有限公司」暖暖郵局。 新臺幣（下同）2萬元。    110年4月15日下午2時39分許，在上開地點。 3萬元。  書證 ①乙○○與詐欺集團成員間通訊軟體對話（含個人頁面）擷圖。 ②乙○○加入之虛假交易平台（含交易紀錄）擷圖。 ③乙○○之自動櫃員機交易明細表。 ④乙○○之郵政存簿儲金簿。 ⑤乙○○之新光商業銀行帳號擷圖。 ⑥乙○○報案資料（內含1.基隆市政府警察局第三分局暖暖派出所金融機構聯防機制通報單、受理詐騙帳戶通報警示簡便格式表、受理各類案件紀錄表、受【處】理案件證明單、2.內政部警政署反詐騙諮詢專線紀錄表）。   編號 被害人 詐騙時間/詐騙方式 匯款時間、地點 匯款金額 （扣除手續費） 二 丑○○ （提告） 「本案詐欺集團」機房成員於110年4月12日前某時，在社群平台Facebook（下稱臉書）刊登而散布虛假之投資訊息，丑○○於110年4月12日某時瀏覽上開訊息後，依該訊息內之LINE連結，加入暱稱「網賺教學群組」之LINE群組後，「本案詐欺集團」機房成員復於上開群組內，以暱稱「簽大叔」、「鮑伯」帳號向丑○○誆稱可以加入「GRA國際數位交易」投資交易平台網站賺錢，丑○○表示投資資金不足，「本案詐欺集團」機房成員續使用暱稱「麥棋」帳號加為丑○○LINE好友，以LINE向丑○○訛稱可以加入其所介紹之博奕網站下注賺錢，致丑○○陷於錯誤，於右揭時間、地點，依「麥棋」指示利用網路銀行應用程式將右揭金額匯至「辰○○永豐帳戶」內。 110年4月15日下午5時26分許，在臺灣地區某不詳地點。 2萬元。   書證 ①丑○○報案資料（內含1.新北市政府警察局海山分局江翠派出所受理各類案件紀錄表、受【處】理案件證明單、受理詐騙帳戶通報警示簡便格式表、2.內政部警政署反詐騙諮詢專線紀錄表）。 ②丑○○之網路銀行轉帳交易紀錄。 ③丑○○加入之虛假交易平台擷圖。   編號 被害人 詐騙時間/詐騙方式 匯款時間、地點 匯款金額 （扣除手續費） 三 癸○○ （提告） 「本案詐欺集團」機房成員於110年4月8日前某時，在臉書刊登而散布虛假之兼職訊息，癸○○於110年4月8日某時瀏覽上開訊息後，依該訊息內之LINE連結，陸續將暱稱「打卡女孩」、「雙雙」等帳號加為LINE好友，「本案詐欺集團」機房成員續使用暱稱「雙雙」帳號以LINE向癸○○誆稱可以加入https://bit.ly/2NkmUoE投資交易平台網站，並依指示匯款至指定帳戶投資賺錢等語，致癸○○陷於錯誤，於右揭時間、地點，以不詳方式將右揭金額匯至「辰○○永豐帳戶」內。 110年4月15日下午3時57分許，在臺灣地區某不詳處所。 5萬元。  書證 ①癸○○報案資料（內含桃園市政府警察局中壢分局中壢派出所受理詐騙帳戶通報警示簡便格式表、金融機構聯防機制通報單、受【處】理案件證明單、受理各類案件紀錄表）。 ②癸○○瀏覽之臉書貼文擷圖。 ③癸○○與詐欺集團成員間通訊軟體對話（含個人頁面）擷圖。 ④癸○○之中國信託商業銀行存摺影本。   編號 被害人 詐騙時間/詐騙方式 匯款時間、地點 匯款金額 （扣除手續費） 四 丁○○ （提告） 「本案詐欺集團」機房成員於110年4月5日上午11時許前某時，在影音平台Youtube（下稱Youtube）刊登而散布虛假之投資廣告訊息，丁○○於110年4月5日上午11時許瀏覽上開訊息後，依訊息內之LINE連結，將暱稱「智能解盤大師」帳號加為LINE好友，「本案詐欺集團」機房成員續使用上開帳號以LINE向丁○○誆稱只要匯錢至指定帳戶，即可依據大數據分析為其操盤等語，致丁○○陷於錯誤，先後於右揭時間、地點，臨櫃匯款右揭金額至「辰○○永豐帳戶」內。 110年4月15日下午2時56分許，在臺中市○○區○○路0段00號「合作金庫商業銀行股份有限公司」中清分行。 20萬元。    110年4月15日下午3時23分許，在臺中市○區○○路0段000號「渣打國際商業銀行股份有限公司」北屯分行。 31萬元。  書證 ①丁○○匯款時間、金額一覽表。 ②丁○○之合作金庫商業銀行匯款申請書。 ③丁○○之渣打國際商業銀行股份有限公司國內（跨行）匯款交易明細。 ④IP/Domain網域查詢。 ⑤丁○○之合作金庫商業銀行存摺影本。 ⑥丁○○報案資料（內含1.臺中市政府警察局第六分局何安派出所金融機構聯防機制通報單、受理詐騙帳戶通報警示簡便格式表、受【處】理案件證明單、受理各類案件紀錄表、2.內政部警政署反詐騙諮詢專線紀錄表）。 ⑦丁○○與詐欺集團成員間通訊軟體對話擷圖。   編號 被害人 詐騙時間/詐騙方式 匯款時間、地點 匯款金額 （扣除手續費） 五 戊○○ （提告） 「本案詐欺集團」機房成員於110年3月28日晚間10時許前某時，在臉書刊登而散布虛假之投資訊息，戊○○於110年3月28日晚間10時許瀏覽上開訊息，並依訊息內之LINE連結，將暱稱「BW旭非」帳號加為LINE好友後，「本案詐欺集團」機房成員旋使用上開帳號，以LINE向戊○○誆稱可以加入「數位文創園區」投資交易平台網站賺錢等語，戊○○聞之心動，遂註冊成為該交易平台會員，「本案詐欺集團」機房成員再偽以該平台成員名義以暱稱「BW建騰」加為戊○○LINE好友，並以LINE向戊○○訛稱需匯款至指定帳戶以進行投資等語，致戊○○陷於錯誤，於右揭時間、地點，利用自動櫃員機將右揭金額匯至「辰○○永豐帳戶」內。 110年4月15日下午5時2分許，在桃園市○○區○○街00巷00號「統一便利商店」。 2萬元。  書證 ①戊○○之自動櫃員機交易明細表。 ②戊○○與詐欺集團成員間通訊軟體對話擷圖。 ③戊○○加入之虛假交易平台擷圖。 ④戊○○報案資料（內含1.桃園市政府警察局桃園分局中路派出所金融機構聯防機制通報單、受理詐騙帳戶通報警示簡便格式表、受理各類案件紀錄表、2.內政部警政署反詐騙諮詢專線紀錄表）。   編號 被害人 詐騙時間/詐騙方式 匯款時間、地點 匯款金額 （扣除手續費） 六 己○○ （提告） 「本案詐欺集團」機房成員於110年4月9日前某時，在臉書以暱稱「兼職GO」帳號刊登而散布虛假之投資訊息，己○○於110年4月9日某時瀏覽上開訊息，並依訊息內之LINE，將暱稱「彥辰＿價差交易」帳號加為LINE好友後，「本案詐欺集團」機房成員旋使用上開帳號，以LINE向己○○誆稱可以加入「Explore Co.Ltd」投資交易平台網站賺錢等語，己○○聞之心動，遂註冊成為該交易平台會員，「本案詐欺集團」機房成員再偽以投資專員名義以暱稱「Jiang」加為己○○通訊軟體Telegram（下稱Telegram）好友後，續以Telegram向己○○佯稱需匯款至指定帳戶以進行投資、領取獲利等語，致己○○陷於錯誤，於右揭時間、地點，利用網路銀行應用程式將右揭金額匯至「辰○○永豐帳戶」內。 110年4月15日下午3時34分許，在臺灣地區某不詳處所。 3萬元。  書證 ①己○○與詐欺集團成員間通訊軟體對話擷圖。 ②己○○加入之虛假交易平台（含交易紀錄）擷圖。 ③己○○之網路銀行轉帳交易紀錄。 ④己○○報案資料（內含1.內政部警政署反詐騙諮詢專線紀錄表、2.新北市政府警察局汐止分局汐止派出所金融機構聯防機制通報單、受理各類案件紀錄表、受理詐騙帳戶通報警示簡便格式表、受【處】理案件證明單）。   編號 被害人 詐騙時間/詐騙方式 匯款時間、地點 匯款金額 （扣除手續費） 七 甲○○ （提告） 「本案詐欺集團」機房成員於110年4月1日前某時，在不詳網際網路平台刊登而散布虛假之投資訊息，甲○○於110年4月1日某時瀏覽上開訊息，並依訊息內之LINE連結，將暱稱「指令派發員」帳號加為LINE好友後，「本案詐欺集團」機房成員旋使用上開帳號，以LINE向甲○○誆稱可以加入「BAG智能科技」投資交易平台網站賺錢等語，甲○○聞之心動，遂註冊成為該交易平台會員，「本案詐欺集團」機房成員再陸續以暱稱「Cinna昕娜」、「Queenie秘書」、「麥棋」帳號加為甲○○LINE好友後，續以LINE向甲○○佯稱若有資金需求，可匯款至指定帳戶以進行下注賺錢等語，致甲○○陷於錯誤，先後於右揭時間、地點，利用自動櫃員機將右揭金額匯至「辰○○永豐帳戶」內。 110年4月15日下午3時35分許，在基隆市「三坑火車站」附近「OK便利商店」某門市。 3萬元。    110年4月15日下午3時39分許，在上開地點。 3萬元。  書證 ①甲○○與詐欺集團成員間通訊軟體對話擷圖。 ②甲○○之台新國際商業銀行存摺影本。 ③甲○○之國泰世華商業銀行存摺影本。 ④甲○○之銀行轉帳交易紀錄。 ⑤甲○○報案資料（內含1.內政部警政署反詐騙諮詢專線紀錄表、2.基隆市政府警察局第一分局南榮路派出所金融機構聯防機制通報單、受【處】理案件證明單）。   編號 被害人 詐騙時間/詐騙方式 匯款時間、地點 匯款金額 （扣除手續費） 八 丙○○ （提告） 「本案詐欺集團」機房成員於110年4月10日前某時，在臉書刊登而散布虛假之賺錢訊息，丙○○於110年4月10日某時瀏覽上開訊息後，依訊息內之超連結連接至「BAG國際數位交易」投資交易平台網站，「本案詐欺集團」機房成員再偽以該交易平台小組長名義以不詳帳號加為丙○○LINE好友後，以LINE向丙○○誆稱匯款至指定帳戶儲值後，可以靠玩遊戲賺錢等語，致丙○○陷於錯誤，於右揭時間、地點，利用網路銀行應用程式將右揭金額匯至「辰○○永豐帳戶」內。 110年4月15日下午4時34分許，在臺灣地區某不詳處所。 3萬元。  書證 ①丙○○報案資料（內含1.內政部警政署反詐騙諮詢專線紀錄表、2.臺中市政府警察局太平分局新平派出所受理詐騙帳戶通報警示簡便格式表、金融機構聯防機制通報單、受理各類案件紀錄表、受【處】理案件證明單）。 ②丙○○加入之虛假交易平台擷圖。 ③丙○○之網路銀行轉帳交易紀錄。   編號 被害人 詐騙時間/詐騙方式 匯款時間、地點 匯款金額 （扣除手續費） 九 辛○○ （提告） 「本案詐欺集團」機房成員於110年2月中旬前某時，在臉書刊登而散布虛假之投資訊息，辛○○於110年2月中旬某日瀏覽上開訊息後，依訊息內之LINE連結，將暱稱「羅傑」帳號加為LINE好友後，「本案詐欺集團」機房成員旋使用上開帳號以LINE向辛○○誆稱可以加入「http://innovator.royal-33.com」投資交易平台網站賺錢等語，辛○○聞之心動，遂註冊成為該交易平台會員，「本案詐欺集團」機房成員再偽以上開交易平台人員名義陸續以暱稱「艾莉」、「皇家客服中心」帳號加為辛○○LINE好友後，續以LINE向辛○○佯稱需匯款至指定帳戶以進行投資等語，致辛○○陷於錯誤，於右揭時間、地點，以臨櫃匯款之方式將右揭金額匯至「辰○○永豐帳戶」內。 110年4月15日下午4時2分許，在新北市○○區○○街000○0號「統一便利商店」明峰門市。 3萬元。  書證 ①辛○○與詐欺集團成員間通訊軟體對話（含個人頁面）擷圖。 ②辛○○加入之虛假交易平台（含交易紀錄）擷圖。 ③辛○○之自動櫃員機交易明細表。 ④辛○○之中國信託商業銀行存摺影本。 ⑤辛○○報案資料（內含新北市政府警察局汐止分局社后派出所金融機構聯防機制通報單、受理詐騙帳戶通報警示簡便格式表）。   編號 被害人 詐騙時間/詐騙方式 匯款時間、地點 匯款金額 （扣除手續費） 十 卯○○ （提告） 「本案詐欺集團」機房成員於110年間某日，在臉書刊登而散布虛假之投資訊息，卯○○於110年間某日瀏覽上開訊息，並依訊息內之LINE連結，與「本案詐欺集團」機房成員取得聯繫，並陸續將暱稱「花花」、「婷」加為LINE好友後，「本案詐欺集團」機房成員續使用上開帳號，邀請卯○○加入某名稱不詳之LINE群組後，繼而於上開群組內，使用上開帳號以LINE向卯○○誆稱可以加入「晨星」博奕平台，只要參加活動匯款11萬，即可獲利175萬等語，致卯○○陷於錯誤，於右揭時間、地點，利用自動櫃員機將右揭金額匯至「辰○○永豐帳戶」內。 110年4月15日下午5時27分許，在臺中市○○區○○路0段000號某便利商店遊園門市。 1萬元。  書證 ①卯○○之自動櫃員機交易明細表。 ②卯○○報案資料（內含1.臺中市政府警察局烏日分局犁份派出所受理詐騙帳戶通報警示簡便格式表、金融機構聯防機制通報單、受【處】理案件證明單、受理各類案件紀錄表、2.內政部警政署反詐騙諮詢專線紀錄表）。   編號 被害人 詐騙時間/詐騙方式 匯款時間、地點 匯款金額 （扣除手續費） 十一 壬○○ （提告） 壬○○於110年4月初某日，經邀請而加入「本案詐欺集團」機房成員所創建之某LINE群組後，「本案詐欺集團」機房成員續於該LINE群組內，使用不詳帳號向壬○○誆稱可以加入「ohoooho.com」博奕平台網站賭玩，壬○○聞之心動，遂註冊成為該博奕平台會員，「本案詐欺集團」機房成員再於上開LINE群組內，使用暱稱「雙」、「執行長凱霆」帳號向壬○○訛稱需匯款至指定帳戶以進行賭玩等語，致壬○○陷於錯誤，於右揭時間、地點，利用網路銀行應用程式將右揭金額匯入「辰○○永豐帳戶」內。 110年4月15日中午12時20分許，在臺灣地區某不詳處所。 5萬元。  書證 ①壬○○與詐欺集團成員間通訊軟體對話擷圖。 ②壬○○之網路銀行轉帳交易紀錄擷圖。 ③壬○○報案資料（內含1.新北市政府警察局新莊分局光華派出所受理詐騙帳戶通報警示簡便格式表、金融機構聯防機制通報單、受【處】理案件證明單、受理各類案件紀錄表、2.內政部警政署反詐騙諮詢專線紀錄表）。   編號 被害人 詐騙時間/詐騙方式 匯款時間、地點 匯款金額 （扣除手續費） 十二 寅○○ （提告） 「本案詐欺集團」機房成員於110年2月初某日，自稱「蔡景豪」（下稱「蔡景豪」）使用交友應用程式OMI結識寅○○後，復使用不詳帳號以Telegram向寅○○誆稱其正在進行1個期貨專案，可以從中獲取數倍利益，需先成為「DT789」投資交易平台網站會員，依該交易平台客服人員指示匯款至指定帳戶，其方能操盤賺錢等語，致寅○○陷於錯誤，註冊成為該交易平台會員，並於右揭時間、地點，依該交易平台客服人員指示利用網路銀行應用程式將右揭金額匯入「辰○○永豐帳戶」內。 110年4月15日下午4時29分許，在臺灣地區某不詳處所。 5,000元。  書證 ①寅○○之郵政存簿儲金簿影本。 ②寅○○報案資料（內含1.內政部警政署反詐騙諮詢專線紀錄表、2.高雄市政府警察局楠梓分局加昌派出所受理詐騙帳戶通報警示簡便格式表、金融機構聯防機制通報單、受【處】理案件證明單、受理各類案件紀錄表）。 ③寅○○簽立之本票及授權書。 ④寅○○陳述狀。　　   編號 被害人 詐騙時間/詐騙方式 匯款時間、地點 匯款金額 （扣除手續費） 十三 子○○ （提告） 「本案詐欺集團」機房成員於110年4月間某日，以暱稱「愛WIN99」帳號加為子○○LINE好友後，以LINE向子○○誆稱可以加入「愛馬仕娛樂」博奕平台網站，儲值至指定帳戶後，利用套利程式，只要儲值15萬元，可以獲利568萬元等語，致子○○陷於錯誤，註冊成為該博奕平台會員後，並於右揭時間、地點，依指示利用網路銀行應用程式將右揭金額匯入「辰○○永豐帳戶」內。 110年4月15日下午4時13分許，在臺灣地區某不詳處所。 10萬元。    110年4月15日下午4時14分許，在臺灣地區某不詳處所。 10萬元（111年度偵字第9367號併辦）  書證 ①子○○匯款一覽表。 ②子○○報案資料（內含1.內政部警政署反詐騙諮詢專線紀錄表、2.高雄市政府警察局鳳山分局成功派出所受理詐騙帳戶通報警示簡便格式表）。 ③子○○之網路銀行轉帳交易紀錄。 ④子○○與詐欺集團成員間通訊軟體對話（含個人頁面）擷圖。